【裁判字號】    97,家抗,57
【裁判日期】    971126
【裁判案由】    宣告禁治產等
【裁判全文】
臺灣高雄地方法院民事裁定              97年度家抗字第57號
抗  告  人  甲○○
被禁治產人  乙○○
抗告人聲請對被禁治產人乙○○宣告禁治產等事件，對於本院中
華民國97年6 月4 日97年度禁字第91、120 號第一審裁定，提起
抗告，本院管轄之第二審法院合議庭裁定如下：
      主      文
抗告駁回。
抗告程序費用新台幣壹仟元由抗告人負擔。
      理      由
一、抗告意旨略以：原裁定選定抗告人甲○○與陳芝慶共同擔任
    禁治產人乙○○之監護人，但陳芝慶長久以來均未盡照顧乙
    ○○之責任，而係由抗告人甲○○與抗告人之弟陳聖良共同
    照顧，且陳芝慶自94年間保管乙○○每月所領取的優惠存款
    利息，在保管期間該存款利息多次轉至不明帳戶，且自91年
    起，乙○○在高雄市○○○路兩間不動產之租賃事宜以及租
    金收取皆由陳芝慶處理，上開房屋之租金亦流向不明。準此
    ，抗告人認為陳芝慶有惡意遺棄相對人且侵占相對人財產之
    意圖，並不適宜擔任監護人，故請求廢棄原裁定命陳芝慶與
    抗告人共同擔任監護人部分，而由抗告人單獨擔任監護人云
    云。
二、經查，抗告人上開主張為共同監護人陳芝慶所否認，陳芝慶
    並稱：抗告人以及其阿姨、舅舅平日對禁治產人乙○○不聞
    不問，除未提供基本的食物飲水外，更讓乙○○衣衫不整四
    處出外遊蕩，目前皆係由伊託人送飯菜來照顧乙○○之飲食
    ；且先前抗告人之阿姨、舅舅疑似將禁治產人之存款領出，
    並將禁治產人之不動產予以設定，可知其等覬覦禁治產人之
    財產；目前家中長輩皆同意由伊擔任乙○○之監護人，抗告
    人欲單獨監護，動機顯然不單純等語。是由上開兩位共同監
    護人之主張觀之，除了互相批評對方未盡照顧責任外，彼此
    對對方皆存有強烈之不信任感，雙方復各自有親友支持擔任
    監護人，故原審基於充分保護禁治產人乙○○權益之理由，
    命由抗告人以及陳芝慶共同擔任禁治產人乙○○之監護人，
    以收相互牽制監督之效，確屬有必要，抗告意旨指摘原裁定
    不當，請求廢棄此部分之裁定，為無理由，應予駁回。
三、據上論結，本件抗告為無理由，依非訟事件法第21條第2 項
    、第24條第1 項、第46條，民事訴訟法第495 條之1 第1 項
    、第449 條第1 項、第95條、第78條，裁定如主文。
中    華    民    國    97    年    11    月    26    日
                  家事法庭審判長法  官  廖家陽
                                法  官  施敏雄
                                法  官  吳宏榮
正本係照原本作成。
如不服本裁定應於送達後10日內向本院提出再抗告狀，並繳納裁
判費新台幣1,000元。
再為抗告應以適用法規顯有錯誤為理由，並經本院之許可，該許
可以原裁定所涉及之法律見解具有原則上之重要性者為限。
中    華    民    國    97    年    11    月    26    日
                                書記官  葉正昭


司法院資訊處製作；財團法人民間司法改革基金會備份。
